

\vspace{3.5em}
\noindent \begin{minipage}{\textwidth}
\stepcounter{mallinumber}
\noindent \textbf{Tüüpsõnamall \arabic{mallinumber}\,\vadja{kittsi}}\\

\begin{sideways}
\begin{tabular}{l l}
muutvormimall & tunnused \\
\hline
\underline{kit}\,$\oplus$\,t\,$\oplus$\,\underline{si} & \textsc{ sg nom } \\
\underline{kit}\,$\oplus$\,\underline{si} & \textsc{ sg gen } \\
\underline{kit}\,$\oplus$\,t\,$\oplus$\,\underline{si}\,$\oplus$\,ä & \textsc{ sg par } \\
\underline{kit}\,$\oplus$\,t\,$\oplus$\,\underline{si}\,$\oplus$\,se & \textsc{ sg ill } \\
\underline{kit}\,$\oplus$\,t\,$\oplus$\,\underline{si}\,$\oplus$\,z & \textsc{ sg ine } \\
\underline{kit}\,$\oplus$\,\underline{si}\,$\oplus$\,ss & \textsc{ sg ela } \\
\underline{kit}\,$\oplus$\,\underline{si}\,$\oplus$\,lle & \textsc{ sg all } \\
\underline{kit}\,$\oplus$\,\underline{si}\,$\oplus$\,ll & \textsc{ sg ade } \\
\underline{kit}\,$\oplus$\,\underline{si}\,$\oplus$\,lt & \textsc{ sg abl } \\
\underline{kit}\,$\oplus$\,\underline{si}\,$\oplus$\,ssi & \textsc{ sg tra } \\
\underline{kit}\,$\oplus$\,t\,$\oplus$\,\underline{si}\,$\oplus$\,ssaa & \textsc{ sg ter } \\
\underline{kit}\,$\oplus$\,\underline{si}\,$\oplus$\,ka & \textsc{ sg com } \\
\underline{kit}\,$\oplus$\,\underline{si}\,$\oplus$\,d & \textsc{ pl nom } \\
\underline{kit}\,$\oplus$\,t\,$\oplus$\,\underline{si}\,$\oplus$\,je & \textsc{ pl gen } \\
\underline{kit}\,$\oplus$\,t\,$\oplus$\,\underline{si}\,$\oplus$\,it & \textsc{ pl par } \\
\underline{kit}\,$\oplus$\,t\,$\oplus$\,\underline{si}\,$\oplus$\,ise & \textsc{ pl ill } \\
\underline{kit}\,$\oplus$\,t\,$\oplus$\,\underline{si}\,$\oplus$\,iz & \textsc{ pl ine } \\
\underline{kit}\,$\oplus$\,t\,$\oplus$\,\underline{si}\,$\oplus$\,iss & \textsc{ pl ela } \\
\underline{kit}\,$\oplus$\,t\,$\oplus$\,\underline{si}\,$\oplus$\,ille & \textsc{ pl all } \\
\underline{kit}\,$\oplus$\,t\,$\oplus$\,\underline{si}\,$\oplus$\,ill & \textsc{ pl ade } \\
\underline{kit}\,$\oplus$\,t\,$\oplus$\,\underline{si}\,$\oplus$\,ilt & \textsc{ pl abl } \\
\underline{kit}\,$\oplus$\,t\,$\oplus$\,\underline{si}\,$\oplus$\,issi & \textsc{ pl tra } \\
\underline{kit}\,$\oplus$\,t\,$\oplus$\,\underline{si}\,$\oplus$\,issaa & \textsc{ pl ter } \\
\underline{kit}\,$\oplus$\,t\,$\oplus$\,\underline{si}\,$\oplus$\,jka & \textsc{ pl com } \\
\end{tabular}
\end{sideways}
\captionof{table}{Tüüpsõnamall \arabic{mallinumber}\,\vadja{kittsi} ekstraheeritud muutvormimallid.}
\label{tab:tüüpsõnamall-kittsi}

\end{minipage}

 
\vspace{1em}
\noindent Tüüpsõnamall \vadja{kittsi} hõlmab vormisõnastikus 4 lekseemi: \vadja{\underline{kit}t\underline{si}, \underline{komferent}t\underline{si}, \underline{plet}t\underline{i}} ja \vadja{\underline{bilet}t\underline{i}}.
